---
title: "Dashboard 50+Uno – Análisis Político"
format:
  html:
    theme: cosmo
    toc: true
    toc-title: "Contenido"
    toc-location: left
    smooth-scroll: true
    css: assets/style.css
sidebar:
  style: "docked"
  title: "50+Uno"
  logo: assets/logo_50masuno.png
  search: true
  width: 260px
  contents:
    - section: "Visualizaciones"
      contents:
        - href: "#mapa"
          text: "Mapa de Provincias"
        - href: "#discurso"
          text: "Análisis del Discurso"
    - section: "Datos"
      contents:
        - href: "#tabla"
          text: "Base de Datos"
        - href: "#alertas"
          text: "Alertas"
        - href: "#descargas"
          text: "Descargar Informes"
---

# Mapa de Provincias {#mapa}

```{r}
library(dplyr)
library(ggplot2)
library(plotly)
library(sf)

set.seed(123)
provincias <- c("Lima","Arequipa","Cusco","Piura","La Libertad","Puno","Ayacucho","Junín","Ica","Loreto")
apariciones <- data.frame(
  provincia = provincias,
  apariciones_2025 = sample(5:40, length(provincias), replace = TRUE)
)

url <- "https://raw.githubusercontent.com/johan/world.geo.json/master/countries/PER.geo.json"
peru <- st_read(url, quiet = TRUE)
peru$provincia <- sample(provincias, nrow(peru), replace = TRUE)

data_map <- left_join(peru, apariciones, by = "provincia")

gg <- ggplot(data_map) +
  geom_sf(aes(fill = apariciones_2025), color = "white") +
  scale_fill_viridis_c(option = "C") +
  labs(title = "Apariciones públicas de Rafael López Aliaga por provincia (2025)",
       fill = "Apariciones") +
  theme_minimal()

ggplotly(gg)
```

# Análisis del Discurso {#discurso}

```{r}
library(plotly)
mes <- month.abb[1:10]
df <- data.frame(
  mes=factor(mes, levels=mes),
  conservadurismo=runif(10,40,80),
  proteccionismo=runif(10,20,70),
  estado_derecho=runif(10,30,95),
  libertad_prensa=runif(10,10,60)
)
plot_ly(df, x=~mes) %>% 
  add_lines(y=~conservadurismo, name="Conservadurismo") %>%
  add_lines(y=~proteccionismo, name="Proteccionismo") %>%
  add_lines(y=~estado_derecho, name="Estado de Derecho") %>%
  add_lines(y=~libertad_prensa, name="Libertad de Prensa") %>%
  layout(title="Evolución del Discurso (2025)", hovermode="x unified")
```

# Base de Datos {#tabla}

```{r}
library(DT)
datatable(df, extensions="Responsive", class="stripe hover order-column",
          options=list(pageLength=10, autoWidth=TRUE))
```

# Alertas {#alertas}

:::::: alert-card
::: alert-title
#Alerta50+Uno.
:::

::: alert-metadata
Rafael López Aliaga · Entrevista con Claudia Toro · 23-11-2025<br> Mención directa BKF - RDL: <strong>Alta</strong><br> Link: <a href="https://www.facebook.com/share/v/19FLchxejZ/">https://www.facebook.com/share/v/19FLchxejZ/</a>
:::

::: alert-text
Rafael López Aliaga centró su discurso en el caso Brookfield–Rutas de Lima, la minería, la justicia y su plan de gobierno...
:::
::::::

:::::: alert-card
::: alert-title
#Alerta50+Uno.
:::

::: alert-metadata
Rafael López Aliaga · Encuentro Renovador Ventanilla · 22-11-2025<br> Mención directa BKF - RDL: <strong>Alta</strong><br> Link: <a href="https://www.facebook.com/share/v/1BRYxVU72i/">https://www.facebook.com/share/v/1BRYxVU72i/</a>
:::

::: alert-text
Rafael López Aliaga abordó una amplia agenda política y social con un tono combativo...
:::
::::::

:::::: alert-card
::: alert-title
#Alerta50+Uno.
:::

::: alert-metadata
Renzo Reggiardo · Encendido del árbol · 21-11-2025<br> Mención directa BKF - RDL: <strong>Ninguna</strong><br> Link: <a href="https://www.facebook.com/share/v/1DHgn3mGhq/">https://www.facebook.com/share/v/1DHgn3mGhq/</a>
:::

::: alert-text
Renzo Reggiardo pronunció un discurso breve y simbólico, centrado en valores navideños...
:::
::::::

# Descargas {#descargas}

📄 **Informe Territorial (PDF)** — próximamente<br> 📄 **Informe Discursivo (PDF)** — próximamente<br> 📄 **Informe General (PDF)** — próximamente